臺灣板橋地方法院交通事件裁定　　　　100年度交聲字第850號
原處分機關　交通部公路總局臺北區監理所
異　議　人
即受處分人　泉貿實業有限公司
代　表　人　劉摩西
上列異議人即受處分人因違反道路交通管理處罰條例案件，對於
交通部公路總局臺北區監理所於民國100 年3 月16日所為之處分
（原處分：北監自裁字第裁40-P00000000號），聲明異議，本院
裁定如下：
    主  文
異議駁回。
    理  由
一、原處分意旨略以：異議人即受處分人泉貿實業有限公司（下
    稱受處分人）所有車牌號碼3T-0429 號自用小貨車，於民國
    100 年1 月16日11時39分許，行經台九線南下156.9 公里處
    ，因「限速50公里，經測速時速70公里，超速20公里」之違
    規，經花蓮縣警察局警員以花警交字第P00000000 號舉發違
    反道路交通管理事件通知單逕行舉發，受處分人於期限內到
    案申訴，經原舉發機關調查，仍認受處分人確有上開超速行
    駛之違規行為，原處分機關乃於100 年3 月16日依道路交通
    管理處罰條例第40條、第63條第1 項第1 款（原處分漏載第
    1 款）規定，裁處受處分人罰鍰新臺幣（下同）1,800 元，
    並記違規點數1 點。
二、聲明異議意旨則以：台九線156.9 公里處道路筆直，兩旁未
    有住家，而速限之設定考量為該路段即將進入市區○○○○
    ○路段與花蓮市區即205 公里處間距尚有30至40公里，且18
    0 至205 公里兩旁亦有住宅區，速限也在70公里，而160 公
    里處速限是60公里，為何156 公里處設限50公里？又前有測
    速照相告示牌是在樹枝後方，行經該路段也未明顯看到該告
    示牌，亦看不見速限50公里字樣，為此聲明異議，請求撤銷
    原處分云云。
三、按汽車駕駛人，行車速度，超過規定之最高時速，或低於規
    定之最低時速，除有第43條第1 項第2 款（即行車速度，超
    過規定之最高時速60公里以上）情形外，處1,200 元以上2,
    400 元以下罰鍰；汽車駕駛人有第40條之情形者，並記違規
    點數1 點，道路交通管理處罰條例第40條、第63條第1 項第
    1 款分別定有明文。又依據違反道路交通管理事件統一裁罰
    基準表，汽車駕駛人駕駛小型車，行車速度，超過規定之最
    高時速20公里以上未滿40公里，而於期限內繳納或到案聽候
    裁決者，處1,800 元罰鍰，並記違規點數1 點。次按汽車駕
    駛人之行為有經以科學儀器取得證據資料證明其行為違規之
    情形，當場不能或不宜攔截製單舉發者，得逕行舉發；第1
    項逕行舉發，應記明車輛牌照號碼、車型等可資辨明之資料
    ，以汽車所有人為被通知人製單舉發，道路交通管理處罰條
    例第7 條之2 第1 項第7 款、第4 項亦有明定。
四、經查：
（一）本件受處分人泉貿實業有限公司所有車牌號碼3T-0429 號
      自用小貨車，於100 年1 月16日11時39分許，行經台九線
      南下156.9 公里處，因「限速50公里，經測速時速70公里
      ，超速20公里」之違規，經花蓮縣警察局警員以雷達測速
      儀感應照相採證後，填製花警交字第P00000000 號舉發違
      反道路交通管理事件通知單逕行舉發，並由原處分機關以
      受處分人違反道路交通管理處罰條例第40條規定，裁處受
      處分人罰鍰1,800 元，並記違規點數1 點等情，有測速照
      相之車輛違規採證照片、上開裁決書及送達證書附卷可稽
      。觀諸上開採證照片，清楚顯示受處分人之車牌號碼、違
      規日期、時間、行車速度、路段名稱及速限標準，且受處
      分人就其有駕車行經上述地點乙節並不爭執，是受處分人
      確有於上述時、地未遵從速限，而駕車超速之違規事實，
      堪先認定。
（二）至受處分人雖以前揭情詞置辯，惟本件雷達測速儀設置處
      前方業已豎立最高行車速限50公里之速限標誌及「前有測
      速照相」之警告標示牌，路面並有劃設速度限制標字50，
      用以提醒用路人行經該路段應減速慢行，且該速限標誌及
      警告標示牌之豎立位置明顯可見，並無遭樹木或其他物品
      所遮蔽，此有花蓮縣警察局100 年3 月7 日花警交字第10
      00010389號函檢附之速限標字、標誌及警告標示牌照片2
      張存卷可憑，足徵該速限標誌及警告標示牌確係於適當之
      位置豎立無訛。而行車速度依速限標誌或標線之規定，道
      路交通安全規則第93條第1 項定有明文，考其立法意旨，
      乃在求兼顧行車順暢及廣大用路人安全之維護，是前揭違
      規地點之速限設置為50公里，乃道路職權機關基於當地路
      況以及鄰近建築設施之功能與道路使用所為之專業、通盤
      考量，基於行政與司法機關之功能分立，本院對此速限之
      設置應予尊重；又雷達測速儀設置之目的，乃在敦促駕駛
      人依行車速限駕駛，以期在駕駛人避免受罰之心理下，達
      到依行車速限駕駛，進而維護行車安全之最大效益。是以
      ，相關道路交通安全法規既係基於社會大眾用路之安全及
      避免發生事故等目的而訂定，屬社會大眾用路之基本依據
      ，駕駛人於駕駛車輛時本即具有遵守相關規定以保障自身
      及他人行車安全之義務。從而，受處分人以上開情詞置辯
      ，自非有據。
五、綜上所述，本件受處分人所有上開自用小貨車確有於前揭時
    、地，行車速度超過規定之最高速限20公里之違規行為，堪
    予認定。原處分機關援引前揭道路交通管理處罰條例第40條
    及違反道路交通管理事件統一裁罰基準表之規定，裁處受處
    分人罰鍰1,800 元，並依同條例第63條第1 項第1 款記違規
    點數1 點，核無違誤，受處分人執上開事由指摘原處分不當
    ，為無理由，應予駁回。
據上論斷，應依道路交通管理處罰條例第87條第2 項，道路交通
事件處理辦法第18條，裁定如主文。
中    華    民    國   100    年    6     月    8     日
                  交通法庭  法  官  廖欣儀
以上正本證明與原本無異。
如不服本裁定應於送達後5日內敘明理由向本院提出抗告狀。
                            書記官  顏偉林
中    華    民    國   100    年    6     月     8    日